Inventaris van het archief van het Ministerie van Landbouw, Nijverheid en Handel: Afdeling Algemene Secretarie, (1904) 1905-1922
Nationaal Archief, Den Haag
- Stukken betreffende bijzondere onderwerpen, II.
  - Bemoeiingen met het bestuurs- en beheersbeleid, A.
    - Financiën, b.
      - Stukken betreffende de verantwoording van de rekening van mei 1907 voor de levering van goederen na contrôle door de Algemene Rekenkamer, 1907-1908; 51; 1 omslag
      - Stukken betreffende de regeling van de heffing van leges bij het sluiten van overeenkomsten, alsmede bij het verstrekken van vergunningen, 1909-1920; 52-53; 2 omslagen
        - 1909, 52
        - 1910-1912, 1917-1920, 53
      - Stukken betreffende de behandeling van het concept Memorie van Antwoord op het voorlopig verslag van de Tweede Kamer der Staten-Generaal op hoofdstuk I der Staatsbegroting van 1916, ten aanzien van de distributie, 1915-1916; 54; 1 omslag
      - Stukken betreffende de opgave aan het Ministerie van Financiën van het aantal gesubsidiëerde laboratoria in verband met de beperking van de bestedingen, 1921-1922; 55; 1 omslag
      - Stukken betreffende de opgave aan het Ministerie van Financiën van het aantal bibliotheken, ressorterende ondcr het ministerie in verband met de beperking van de bestedingen, 1922; 56; 1 omslag
    - Benodigdheden en hulpmiddelen, c.
      - Documenten, archief, bibliotheek en publicaties, 1.
        - Stukken betreffende de bemiddeling van het correspondentiebureau Vas Dias bij de publicatie van officiële berichten in de dagbladen, 1905-1906, 1913-1914; 57; 1 omslag
        - Stukken betreffende de regeling van de verkoop van publicaties in verband met de beperking van de bestedingen, 1906-1922; 58-61; 4 omslagen
          - 1906-1913, 58
          - 1914-1918, 59
          - 1919-1920, 60
          - 1921-1922, 61
        - Stukken betreffende het verzoek aan de chefs van de afdelingen, welke archiefbescheiden voor vernietiging in aanmerking komen ter bezuiniging op de uitgaven ten behoeve van het transport en de archiefruimten, 1906-1912, 1915-1917; 62; 1 omslag
        - Stukken betreffende de overbrenging van archieven van het ministerie naar het Algemeen Rijksarchief en de raadpleging uit deze archieven, 1912-1913, 1922; 63; 1 omslag
        - Stukken betreffende de behandeling van het ontwerp koninklijk besluit tot regeling van de centrale inkoop van archiefdozen, papier en andere kantoorbenodigdheden door de ministeries, 1912-1917; 64; 1 omslag
        - Stukken betreffende het gratis verstrekken van publicaties aan het "Leuvensche Boekenfonds tot ondersteuning van de bibliotheek te Leuven, 1914-1915; 65; 1 omslag
        - Stukken betreffende de publicatie van circulaires over en broodkaarten ten behoeve van de distributie in de gemeenten, 1915-1917; 66-67; 2 omslagen
          - 1915, 66
          - 1916-1917, 67
        - Stukken betreffende het verzoek van de Toewijzingscommissie voor de veevoeder om over te gaan tot de publicatie van overzichten op het gebied van de veevoeder, 1917; 68; 1 omslag
        - Stukken betreffende het bijvoegen van een toelichting op de koninklijke besluiten bij de publicatie in de Staatscourant, 1920; 69; 1 omslag
      - Postverkeer en telefonie, 2.
        - Stukken betreffende het verlenen van machtigingen tot het portvrij verzenden van dienststukken, 1916-1921; 70; 1 omslag
        - Stukken betreffende het verlenen van machtiging tot het kosteloos voeren van regeringsgesprekken, 1918-1922; 71-72; 2 omslagen
          - 1918-1919, 71
          - 1920-1922, 72
        - Stukken betreffende de behandeling van het ontwerp van wet tot wijziging van het portvrijdom, 1919-1922; 73; 1 omslag
        - Stukken betreffende de overname van militaire telefoonaansluitingen van het Ministerie van Oorlog, 1921-1922; 74; 1 omslag
      - Gebouwen, 3.
        - Stukken betreffende de vestiging van de afdeling Comptabiliteit in een gebouw aan het Binnenhof te 's-Gravenhage, 1905; 75; 1 omslag
        - Stukken betreffende de voorzieningen aan en de huur van gebouwen, 1905-1922; 76-82; 7 omslagen
          - 1905-1906, 76
          - 1907-1909, 77
          - 1910-1912, 78
          - 1913-1915, 79
          - 1916-1917, 80
          - 1917-1918, 81
          - 1919-1922, 82
        - Stukken betreffende de bouw van het kantorencomplex aan de Bezuidenhoutseweg te 's-Gravenhage, 1905-1918; 83-86; 4 omslagen
          - 1905-1908, 83
          - 1909, 84
          - 1910-1912, 85
          - 1914-1918, 86
        - Stukken betreffende de gunning aan buitenlandse aannemersbedrijven tot de levering van werken ten behoeve van de inrichting van gebouwen, 1908-1909, 1911-1912, 1914-1919; 87; 1 omslag
        - Stukken betreffende de opgaven aan de Rijksgebouwendienst van het aantal ten behoeve van het ministerie gehuurde gebouwen, 1908, 1911, 1919, 1921-1922; 88; 1 omslag
        - Stukken betreffende de gunning aan de Nederlandse Vereniging van Ambachts- en Nijverheidskunst tot de levering van werken ten behoeve van de inrichting van gebouwen, 1914, 1916-1917; 89; 1 omslag
        - Stukken betreffende de uitkering van schadevergoedingen aan leveranciers en aannemers van werken in verband met de verhoging van de arbeidslonen en de grondstoffenprijs, 1914, 1916-1921; 90; 1 omslag
        - Stukken betreffende de instelling en de werkzaamheden van de commissie voor Rijkskantoorgebouwen, ingesteld door het Ministerie van Binnenlandse Zaken, 1919-1921; 91-92; 2 omslagen
          - 1919, 91
          - 1920-1921, 92
        - Stukken betreffende de verplichting tot interdepartementaal overleg bij de aankoop van percelen, 1920; 93; 1 omslag
    - Plichten en bevoegdheden, d.
      - Stukken betreffende de instructie van de Secretaris-Generaal ten behoeve van een snelle afwikkeling van de zaken, 1905, 1909-1910, 1915, 1917-1919, 1921; 94; 1 omslag
      - Stukken betreffende de regeling van de bevoegdheid tot het ondertekenen van ministeriële beschikkingen, 1906-1907 1918; 95; 1 omslag
    - Regeling van de rechtsvoorschriften, e.
      - Procedures en technieken, 1.
        - Stukken betreffende de wijziging van de wet houdende de regeling van het inwerking treden van algemene maatregelen van bestuur; met afschriften van correspondentie uit 1895, 1909; 96; 1 omslag
        - Stukken betreffende de behandeling van het ontwerp van wet tot wijziging van de terminologie in wetten en koninklijke besluiten, tevens van kracht in de koloniën, 1913; 97; 1 omslag
        - Stukken betreffende de behandeling van het ontwerp van wet tot nadere regeling van de bepaling omtrent eed, belofte en bevestiging, welke is gesteld in wetten en koninklijke besluiten, 1914-1915; 98; 1 omslag
    - Betrekkingen tot derden, f.
      - Representatief optreden, 1.
        - Koninklijke besluiten houdende de vergunningen tot het aannemen van vreemde onderscheidingen; met bijlagen, minuten, 1906-1922; 99-125; 27 omslagen
          - 1906 eerste halfjaar, 99
          - 1906 tweede halfjaar, 100
          - 1907 eerste halfjaar, 101
          - 1907 tweede halfjaar, 102
          - 1908 eerste halfjaar, 103
          - 1908 tweede halfjaar, 104
          - 1909 eerste halfjaar, 105
          - 1909 tweede halfjaar, 106
          - 1910 eerste halfjaar, 107
          - 1910 tweede halfjaar, 108
          - 1911 eerste halfjaar, 109
          - 1911 tweede halfjaar, 110
          - 1911 tweede halfjaar, 111
          - 1912 eerste halfjaar, 112
          - 1912 tweede halfjaar, 113
          - 1913 eerste halfjaar, 114
          - 1913 tweede halfjaar, 115
          - 1914 eerste halfjaar, 116
          - 1914 tweede halfjaar, 117
          - 1915 eerste halfjaar, 118
          - 1915 tweede halfjaar, 119
          - 1918, 120
          - 1920 eerste halfjaar, 121
          - 1920 tweede halfjaar, 122
          - 1921, 123
          - 1922 eerste halfjaar, 124
          - 1922 tweede halfjaar, 125
            Zie voor de alfabetische naamlijst bijlage 1.
        - Stukken betreffende de toekenning van onderscheidingen aan de bemanning van de sleepboot "IJmuiden" na de redding van het stoomschip "Eastwell", 1913; 126; 1 omslag
        - Stukken betreffende de benoeming van werkgevers en gedelegeerden op de Internationale Arbeidsconferenties te Genève, 1920-1922; 127; 1 omslag
        - Verslag van de derde Internationale Arbeidsconferentie te Genève, gedrukt, 1922; 128; 1 omslag
          In de franse taal
      - Informatief optreden, 2.
        - Stukken betreffende de informatie aan de Zweedse gezant omtrent de bevoegdheden en de werkzaamheden van de Directie van de Landbouw, de afdelingen Handel; Nijverheid; Arbeid; en Arbeidsverzekering, 1909; 129; 1 omslag
        - Stukken betreffende de informatie aan de Italiaanse gezant omtrent de rechten en plichten van het Nederlandse ingezetenschap, 1909; 130; 1 omslag
        - Stukken betreffende het verzoek van de Nederlandse consul te Canada om informatie omtrent het droogleggen van moerasgronden in Nederland naar aanleiding van het bezoek van een buitenlandse vertegenwoordiger, 1910; 131; 1 omslag
        - Stukken betreffende de informatie aan de Britse zaakgelastigde omtrent de eisen voor de benoeming tot burgerlijk ambtenaar, 1912; 132; 1 omslag
        - Stukken betreffende de informatie aan de Deense gezant omtrent de functies bij de Rijksoverheid, welke door vrouwen kunnen worden bekleed, 1914; 133; 1 omslag
        - Stukken betreffende de publieke informatie omtrent het Nederlandse beleid ten aanzien van de export in kolen en staal, 1916-1918; 134; 1 omslag
        - Stukken betreffende de informatie aan de Crisisenquête-commissie omtrent de werkzaamheden van de crisisorganen, 1918-1919; 135; 1 omslag
        - Stukken betreffende de informatie aan de Japanse gezant omtrent de aanleg van tuinsteden, 1919; 136; 1 omslag
      - Toezicht en contrôle, 3.
        - Stukken betreffende de contrôle op de toepassing van rijkswetten en -voorschriften door tussenkomst van de gemeentebesturen, 1909-1910; 137; 1 omslag
        - Stukken betreffende de reacties van bedrijven en commissies van bijstand op de maatregelen ten behoeve van de eport van goederen en levensmiddelen krachtens de Distributiewet van 1916, 1916-1917; 138; 1 omslag
        - Stukken betreffende het onderzoek naar de financiële afwikkeling voor het verlenen van machtiging tot de uitvoer van konijnen door een pluimveevereniging te Amersfoort naar aanleiding van een ingediende klacht van een oud-agent der Nederlandse Handel Maatschappij, 1917-1918; 139; 1 omslag
        - Stukken betreffende het onderhoud van de minister met de gemeentebesturen van Amsterdam, Groningen, Utrecht, Rotterdam en 's-Gravenhage omtrent de distributie van goedkope volkskleding, 1918; 140; 1 omslag
        - Stukken betreffende de behandeling van het ontwerp van Wet tot aanpassing van de Duurtewet naar aanleiding van de distributiemaatregelen, 1919-1920; 141; 1 omslag
        - Stukken betreffende de behandeling van het ontwerp van wet tot de vaststelling van voorschriften voor de uitvoer van dieren, planten en in Nederland bewerkte produkten, 1920; 142; 1 omslag
      - Financiële steun, 4.
        - Stukken betreffende het verzoek van de Gemeente Harderwijk om een financiële bijdrage ten behoeve van de bouw van een militair hospitaal en de vestiging van een militair bataljon, 1906; 143; 1 omslag
        - Stukken betreffende de regeling van de kredietverlening aan bedrijven in het door watersnood getroffen gebied van Noord-Holland, 1916; 144; 1 omslag
        - Stukken betreffende de regeling van de kredietverlening aan landbouwers en pluimveehouders in de door de overstroming geteisterde gebieden, 1916; 145; 1 omslag
        - Stukken betreffende de instelling en de werkzaamheden van de "Centrale commissie voor de uitzending van Nederlandse kinderen naar buiten", 1918; 146; 1 omslag
  - Bemoeiingen met het ambtenarenbeleid, B.
    - Georganiseerd overleg, a.
      - Stukken betreffende het verzoek van de "Bond van technische ambtenaren in overheidsdienst" om de technische ambtenaren te mogen vertegenwoordigen in de door het ministerie in te stellen commissies voor georganiseerd overleg, 1919-1921; 147; 1 omslag
    - Regeling van de arbeidsvoorwaarden, b.
      - Stukken betreffende de verbetering van de dienstvoorwaarden voor ambtenaren werkzaam bij de Spoorwegen en de Post- en Telegrafie, 1906-1907; 148; 1 omslag
      - Stukken betreffende de regeling van de arbeidsvoorwaarden van werklieden belast met de uitvoering van aannemerswerken, 1914, 1918-1919; 149; 1 omslag
      - Stukken betreffende de behandeling van het ontwerp besluit tot instelling en opheffing van een tijdelijke en de instelling van een vaste Commissie van Advies voor de arbeidsvoorwaarden van rijkswerklieden; met de benoeming van de houtvesters van Nunspeet en Bloemendaal tot lid en plaatsvervangend lid, 1919-1920; 150; 1 omslag
      - Stukken betreffende de wijziging van de arbeidsvoorwaarden voor werkvrouwen in rijksdienst, 1919-1922; 151; 1 omslag
    - Benoeming, tewerkstelling en beëindiging van de dienstbetrekking, c.
      - Stukken betreffende de eisen voor de benoeming tot ingenieur in rijksdienst of in een overeenkomstige betrekking, 1905; 152; 1 omslag
      - Stukken betreffende het gelijktijdig waarnemen van een bezoldigd ambt met het lidmaatschap van de Tweede Kamer der Staten-Generaal, 1905, 1909-1911, 1922; 153; 1 omslag
      - Stukken betreffende de regeling van de benoeming van gewezen militairen in burgerlijke overheidsbetrekkingen; met het rapport van de Staatscommissie, 1906-1909; 154-155; 2 omslagen
        - 1906-1908, 154
        - 1909, 155
      - Stukken betreffende de wijziging in de bepalingen van het "Voorschrift betreffende het verlenen van bijstand en hulp door militairen, 1913", 1913, 1917-1918 1920, 1922; 156; 1 omslag
      - Stukken betreffende de benoeming van de Directeur-Generaal van de Landbouw tot lid van de Commissie van de Nederlandse Werkeloosheid Raad, 1918; 157; 1 omslag
      - Stukken betreffende het verzoek van het Ministerie van Oorlog om bemiddeling tot het plaatsen van verlofsofficieren in een passende functie, 1918-1919; 158; 1 omslag
      - Stukken betreffende de behandeling van het ontwerp van wet tot regeling van het ontslag van werklieden in tijdelijke dienst van het Rijk, 1918-1922; 159; 1 omslag
      - Stukken betreffende de eisen voor de benoeming tot analist eerste klasse bij de rijksoverheid, 1922; 160; 1 omslag
    - Plichten, verplichtingen en gezag, d.
      - Koninklijk besluit houdende de wijziging van de instruktie van 1903 voor de contrôlerende geneeskundigen van de Rijksverzekeringsbank, minute, 1907; 161; 1 stuk
      - Stukken betreffende de opgaven van de afdelingen van het aantal verlofdagen van de ambtenaren ten behoeve van een ontwerpregeling van het "bijzonder verlof", 1907-1908, 1920-1922; 162; 1 omslag
      - Stukken betreffende de behandeling van het verzoek van de Minister van Waterstaat om informatie omtrent de strafmaatregelen, welke bij overtredingen van ambtenaren werkzaam bij het ministerie worden toegepast, 1911; 163; 1 omslag
      - Stukken betreffende de behandeling van het ontwerp van het tot wijziging van de Arbeidswet ten aanzien van de duur van de arbeidstijden; met verzoeken om advies aan de onderdelen van het ministerie, 1918-1922; 164
      - Stukken betreffende de contrôle op de aanvang van de werktijden van ambtenaren van het ministerie, 1919; 165; 1 omslag
      - Stukken betreffende het verrichten van overwerk door ambtenaren van het ministerie tot ondersteuning van Weense kinderen, 1919; 166; 1 omslag
      - Stukken betreffende de toepassing van het nieuwe "werktijdenbesluit voor fabriekspersoneel" in de staatsmijnen ten behoeve van de wijziging van de arbeidstijden van de beambten, 1920; 167; 1 omslag
      - Ministeriële beschikking houdende het verbod dranken te verwarmen in ministeriële gebouwen, minute, 1922; 168; 1 stuk
    - Ambtenarenformatie van het ministerie, e.
      - Stukken betreffende de opgave aan het Ministerie van Binnenlandse Zaken van het aantal kiesgerechtigde ambtenaren, krachtens de Kieswet, 1904-1906; 169; 1 omslag
      - Lijsten houdende de namen, de rangen en het jaarloon van de ambtenaren van het ministerie, 1922; 170; 1 omslag
    - Financiële rechten, f.
      - Stukken betreffende de toekenning van een standplaatstoelage aan ambtenaren van het ministerie, die woonachtig zijn in de gemeenten Amsterdam en Rotterdam, 1905-1906; 171; 1 omslag
      - Stukken betreffende de wijziging in de regeling van de lonen van dienstplichtige ambtenaren, 1906-1908, 1912-1913; 172; 1 omslag
      - Stukken betreffende de herziening van het koninklijk besluit van 9 juni 1904 houdende de regeling tot voorkoming van een dubbele uitkering aan rente of wachtgeld aan ambtenaren, 1907; 173; 1 omslag
      - Stukken betreffende de toekenning van een vergoeding voor het verrichten van werkzaamheden aan technische ambtenaren ressorterende onder andere ministeries, 1907-1908; 174; 1 omslag
      - Stukken betreffende de regeling van de verhoging van de lonen van werklieden in dienst van de staatsmijnen te Limburg, 1908; 175; 1 omslag
      - Stukken betreffende het ontwerp van wet houdende de regeling van de verhoging van de lonen van rijkswerklieden, 1910-1920; 176-178; 3 omslagen
        - 1910-1915, 176
        - 1917-1919, 177
        - 1920, 178
      - Stukken betreffende de instelling van een bijkantoor van de "Nederlandse Coöperatieve Spaar- en Credietbank van ambtenaren en beambten" te Leiden, 1916; 179; 1 omslag
      - Stukken betreffende de toekenning van een nieuwjaars- en voorjaarsbeloning aan de huishoudelijke beambten van het ministerie, 1916; 180; 1 omslag
      - Stukken betreffende de aankoop van kalenders tot ondersteuning van de ambtenaren in dienst van het Rijk, 1917; 181; 1 omslag
      - Stukken betreffende het onderzoek van de Staatscommissie van advies tot regeling van de waardering van de functies van burgerlijke rijksambtenaren en beambten, 1917-1918; 182; 1 omslag
      - Stukken betreffende het verzoek van de Bond van Technische Ambtenaren om een loonsverhoging voor de technische ambtenaren, 1919; 183; 1 omslag
      - Stukken betreffende de werkzaamheden van het Bureau der Topografische Inrichting, welke is ingesteld voor levering van goederen tegen inkoopsprijs aan ambtenaren, 1919; 184; 1 omslag
    - Huisvesting, g.
      - Stukken betreffende de toewijzing van woningen in de plaats van tewerkstelling door tussenkomst van de gemeentebesturen, 1919-1922; 185-186; 2 omslagen
        - 1919, 185
        - 1920-1922, 186
    - Vakbekwaamheid, h.
      - Stukken betreffende de regeling van het examen ten behoeve van de benoeming in de functie van tweede klerk; met een lijst van deelnemers, 1906-1907; 187; 1 omslag
      - Stukken betreffende de uitslagen van de examens van de deelnemers voor de benoeming in de functie van tweede klerk, 1907; 188-189; 2 omslagen
        - deel I, 188
        - deel II, 189
  - Overige bemoeiingen, C.
    - Stukken betreffende de behandeling van het ontwerp van wet tot regeling van het Nederlanderschap voor de Nederlanders afkomstig uit Nederlands-Indië, 1908-1909; 190; 1 omslag
    - Stukken betreffende de indeling van Nederland in 24 destricten met 44 keuringsraden ten behoeve van de invoering van de Dienstplichtwet 1922; met een naamlijst van de gemeenten, de provincies en de districten, 191; 1 omslag
  - Supplement 1996, D.
    - Stukken betreffende de beschikbaarstelling van levensmiddelen en kleding aan de on- en minvermogende bevolking., 1915-1917; 192; 1 omslag